Inventaris van het archief van de minister van Buitenlandse Zaken betreffende de Ministerraad voor het Koninkrijk, de Ministerraad en de onderraden, (1945) 1948-1974
Nationaal Archief, Den Haag
- Ministerraad (MR), 2.
  - Stukken met het commentaar van het ministerie van Buitenlandse Zaken op de in de Ministerraad besproken agendapunten met de bijbehorende vergaderstukken, 1946-1974; div.nrs.; 90 pakken en 1184 omslagen
    - 15-01-1971, 1332; omslag
      - Benelux-overleg inzake Milieubeheer-research
      - Verdrag met de Bondsrepubliek Duitsland inzake de begrenzing van het continentaal plat onder de Noordzee
    - 22-01-1971, 1333; omslag
      - Overeenkomst met Ghana, inzake het Voltameer Transport Project
      - SORA-project van Euratom
    - 29-01-1971, 1334; omslag
      - Nederlands-Amerikaanse overeenkomst inzake logistieke voorzieningen van Amerikaanse strijdkrachten in tijden van crisis of oorlog
      - Decoratievoorstel Köhler
      - Officieel bezoek Gouverneur-Generaal van Canada
    - 30-07-1971, 1335; omslag
      - Stilzwijgende goedkeuringsprocedure van de overeenkomst met Frankrijk en de Bondsrepubliek Duitsland inzake het Airbus-project
    - 05-02-1971, 1336; omslag
      - Nederlandse deelneming aan nieuwe versneller Europese Organisatie voor Kernfysisch Onderzoek (CERN)
    - 12-02-1971, 1337; omslag
      - Samenwerkingsmogelijkheden voor Nederlandse bedrijven met de Joegoslavische ondernemingen
      - Oliesituatie
      - Wervingsovereenkomst met Tunesië
    - 19-02-1971, 1338; omslag
      - Wijziging artikel 7 eerste lid, eerste lid Noordoost-Atlantisch Visserijverdrag
      - Decoratie-voorstel tot Commandeur in de Orde van Oranje-Nassau van Dr. Ir. Z.Y. van der Meer
      - Decoratie-voorstel tot Commandeur in de orde van Oranje-Nassau met de zwaarden, bij bevordering, van Luitenant-Generaal A.L. Cox
      - Adviesaanvrage inzake conjunctuurpolitiek instrumentarium
      - Economische en Monetaire Unie
    - 26-02-1971, 1339; omslag
      - Het beleid ten aanzien van de Zuid-Molukkers
    - 05-03-1971, 1340; omslag
      - Instructie voor de vergadering van het Benelux-ministerscomité
      - Ramingen ongewijzigd beleid 1972-1973
      - Herziening ontslagrecht in verband met goedkeuring Europees Sociaal Handvest
      - Vaststelling van de decoratierantsoenen voor het jaar 1970-1971
      - Ontwerp protocol tot wijziging van de Benelux-overeenkomst inzake de metrologie
    - 12-03-1971, 1341; omslag
      - Wijziging van het verdrag tot instelling van de Benelux Economische Unie
      - Decoratievoorstel Ir. J.A.P. Franke, Mr. A.M. Donner en dhr. H.W. Julius
      - Ontwerp Wet Openbaarheid van Bestuur
      - Keuze van tracé voor de oliepijpleiding, door Total van Europoort naar het Sloegebied
    - 19-03-1971, 1342; omslag
      - Overeenkomst met Noorwegen betreffende het internationale vervoer over de weg
      - Overeenkomst met de Sowjet-Unie betreffende het internationale vervoer over de weg
      - Bezoek culturele delegatie aan Zuid-Afrika
      - Decoratie-voorstel Mr. F.R. Mijnlieff
    - 26-03-1971, 1343; omslag
      - Goedkeuring overeenkomst van Genève, inzake de inschrijving van binnenschepen en aanpassing van de Nederlandse wetgeving
      - Decoratie-voorstel Commandeur in de Orde van Oranje-Nassau Mr. J.H.O. Graaf van den Bosch
      - Bewaking van Rijksgebouwen
      - Vergadering Eerste Kamer tussen verkiezing en eerste samenkomst in nieuwe samenstelling
    - 02-04-1971, 1344; omslag
      - Decoratievoorstel bij bevordering M.F. Vigeveno en Jonkheer J.Q. Bas Backer
      - Streefcijfers 1972
      - Financiering onderzoek inzake hersenen en gedrag uit de beleidsruimte 1971
      - Wijziging belastingwetgeving in verband met exploratie en exploitatie continentaal plat
      - Paspoortleges
      - Verhoging kanselarijrechten
      - Kosten staatsbezoeken
    - 08-04-1971, 1345; omslag
      - Ontwikkelingsmogelijkheden van Zuid-Slavische irrigatie en landbouwproject in de autonome provincie Vojvodina
      - Overeenkomst vrijwillige bijdrage voor de uitvoering van het project tot redding van de Tempels van Philae
      - Economische Commissie voor Europa (ECE) van de Verenigde Naties
      - Decoratievoorstel Commandeur in de Orde van Oranje-Nassau, bij bevordering K. Soesbeek
      - Bestrijding piratenzenders
      - SER advies reorganisatie exportbevordering
    - 16-04-1971, 1346; omslag
      - Ir. Th. Quené, Ridder Nederlandse Leeuw, beroepsgeval
      - Decoratievoorstellen C.R.M.: Algemene Gelegenheid 1971
      - Bestrijding piratenzenders (memo 43/71 en memo 47/71)
      - Wijziging belastingwetgeving i.v.m. exploratie en exploitatie continentaal plat
    - 23-04-1971, 1347; omslag
      - Uitvoering begroting 1971 (Ministerraadsstuk nr 353, Concept-nota voor beide Kamers der Staten-Generaal)
      - Kabinet Vice Minister-President; beroepsgevallen Nederlandse Antillen bij Algemene Gelegenheid 1971
      - Wetsontwerp financiële betrekkingen met het buitenland
      - J.B. Broeksz, Commandeur Oranje-Nassau, bij bevordering
    - 28-04-1971, 1348; omslag
      - Koninklijke Onderscheiding Ridder van Oranje-Nassau dhr. D.S. Algra
    - 07-05-1971, 1349; omslag
      - Ontwerp van Wet tot goedkeuring van het Visserij Politieverdrag
      - Rapport van de Commissie Voorbereiding Toekomstige Maatschappij Structuur
      - Instelling van een Commissie voor de ontwikkeling van de beleidsanalyse
    - 14-05-1971, 1350; omslag
      - Milieuproblemen in internationale organisaties
      - De Benelux en de zwevende gulden
    - 27-05-1971, 1351; omslag
      - Overeenkomst betreffende de inning van de "en route" heffingen
      - Bezoek van Ambassadeur van Iran in gesprek met Mr. J.M.A.H. Luns
      - Coaster-leverantie aan Pakistan
      - Koninklijke decoratie Mej. Mr. M. Wijnstroom,
    - 04-06-1971, 1352; omslag
      - Milieu-problemen in internationale organisaties
      - Internationale Monetaire Fonds oordeel over de Nederlandse economie
    - 11-06-1971, 1353; omslag
      - wijziging van overeenkomst met het Verenigd Koninkrijk van 06-10-1965, inzake begrenzing van het continentaal plat onder de Noordzee
      - Decoratie-voorstel Ir. L.E.J. Brouwer en R. Zegering Hadders
      - Brief van de Minister van Sociale Zaken en Volksgezondheid inzake buitenlandse arbeiders
    - 18-06-1971, 1354; omslag
      - Toetreding Engeland; visserijpolitiek
      - Internering Amerikaanse krijgsgevangenen uit Indo-China (Vietnam) in derde landen
      - Financiering opvang en begeleiding buitenlandse werknemers
    - 21-06-1971, 1481; omslag
      - Interdepartementale taakverdeling
      - Interim advies van de Commissie Huisvesting Rijksapparaat
      - Interdepartementale Commissie Geluidshinder
      - Verlaging leeftijdsgrens meerderjarigheid
      - Rapport verhouding Sovjet-Unie en Volksrepubliek China
    - 25-06-1971, 1355; omslag
      - EEG monetaire raad
    - 09-07-1971, 1356; omslag
      - Stabilisering van de feitelijke personeelsbezetting
      - Stringente begrotingsuitvoering
    - 16-07-1971, 1357; omslag
      - Stabilisatie personeelsbestand
    - 21-07-1971, 1358; omslag
      - Ministerraadstuk no. 609 (nota Minister van Verkeer en Waterstaat over ontwerpbegroting 1972 in het algemeen en Verkeer en Waterstaat in het bijzonder)
      - Belastingbeleid 1972
      - Ontwerp-rijksbegroting 1972
    - 23-07-1971, 1359; omslag
      - EEG-Raadszitting van 26 juli 1971
      - Decoratie-voorstel vice-admiraal W.C.M. Jonkheer de Jonge van Ellemeet Commandeur O.N. met de zwaarden, bij bevordering
      - De landbouwprijzen en de toetreding Ministerraad 23 juli 1971
    - 06-08-1971, 1360; omslag
      - Voorstel benoeming tot Commandeur in de Orde van Oranje-Nassau van Dr. J.F. van Moorsel
      - Goedkeuring en opzegging van een aantal overeenkomsten inzake tekeningen en modellen
      - Richtlijnen betreffende de fusie van naamloze vennootschappen
    - 12-08-1971, 1361; omslag
      - Vaststellen van de decoratierantsoenen voor het jaar 1971-1972
    - 27-08-1971, 1362; omslag
      - Visserijovereenkomst met Brazilië
      - Voortzetting diplomatieke betrekkingen met Bolivia
    - 03-09-1971, 1363; omslag
      - Troonrede 1971
      - Taakomschrijving ontwerpbeschikking met betrekking tot instelling Bijzondere Commissie inzake het Defensiebeleid
      - Nederlandse beantwoording NAVO Defence Planning Review Questionnaire 1971
    - 10-09-1971, 1364; pak
      - Monetaire crisis Burden sharing-aspect
      - Noordzeeoverleg
      - EEG raad van 13 september
      - Concept-miljoenennota 1972
      - Luchtvaartovereenkomst met Turkije
    - 17-09-1971, 1365; pak
      - Overeenkomst met het Verenigd Koninkrijk, inzake het internationale personenvervoer over de weg
      - Behandeling begroting 1972 Buitenlandse zaken
    - 01-10-1971, 1366; omslag
      - Overeenkomst met Indonesië tot het vermijden van dubbele belastingen inzake belastingen naar het inkomen en naar het vermogen
      - Concept-nota Wiegel
    - 08-10-1971, 1367; omslag
      - Instelling van de Wetenschappelijke Raad voor het Regeringsbeleid
      - Overeenkomst met Tanzania inzake de tewerkstelling van Nederlandse vrijwilligers
    - 15-10-1971, 1368; omslag
      - Reactie over de bestrijding van handel en gebruik van verdovende middelen
      - Noordzee Conferentie in Oslo
      - Conclusie van Coördinatie Commissie inzake het met Algerije te sluiten associatie-akkoord
      - Besluit over afvalstoffen in zee
    - 29-10-1971, 1369; omslag
      - Europese topconferentie
      - Europees overleg over verdovende middelen
      - Onderraden coördinerende bewindslieden en ambtelijke voorcoördinatie
      - Wetenschapsbeleid
    - 22-10-1971, 1370; omslag
      - Bezoek Van Lennep
      - Ruimteonderzoek en ruimtetechnologie
      - Drugsgebruik
      - Jaarlijks onderzoek door de OESO naar de economische situatie in Nederland
      - Goedkeuring van de opzegging van de Conventie van Kopenhagen inzake de zeewaardigheid en uitrusting van schepen
      - Vrijwilligersovereenkomst tussen Nederland en Dahomey
      - Europees Centrum voor Meerdaagse Weersverwachtingen(ECMW)
      - Algemene Maatregel van Bestuur (AMvB) inzake de inning van vergoedingen voor gebruik van het luchtruim
      - Vergoedingsregeling telefoonkosten
    - 05-11-1971, 1371; omslag
      - Decoratievoorstel Mr. W.P. Bakhoven
      - Harmonisatie van accijnzen
      - Bezoek heer Mansholt aan de Premier
    - 12-11-1971, 1372; omslag
      - Colloquium Europees Parlement
      - Groep van Tien
      - Koninklijke onderscheiding Drs. H.W.A. Loevendie
      - Toetreding van Spanje tot Airbus akkoord
      - Staatscommissie Bevolkingsvraagstuk
      - Artsenopleiding en EEG
    - 19-11-1971, 1373; omslag
      - Onderhandelingen ter bescherming van de Rijn tegen verontreiniging
    - 26-11-1971, 1374; omslag
      - Britse toetreding en vrij verkeer van werknemers
      - Ramingen bij ongewijzigd beleid 1973-1975
    - 29-11-1971, 1375; omslag
      - Nota Minister van Verkeer en Waterstaat over ontwerpbergroting 1972 in het algemeen en over Verkeer en Waterstaat in het bijzonder
    - 03-12-1971, 1376; pak
      - Ondertekening van nieuwe belasting overeenkomst met Frankrijk
      - Overeenkomst inzake sociale zekerheid met Marokko
      - Conferentie over Europese veiligheid en samenwerking
      - Onverenigbaarheid zeerechtverdragen 1969 en 1957
      - Britse toetreding vrij verkeer van werknemers
      - NERVI-project te Den Haag
    - 10-12-1971, 1377; omslag
      - Zuid-Slavisch verzoek om financiële steun
      - Evacuatie Nederlanders Pakistan
      - Noordzeeconventie in Parijs
    - 17-12-1971, 1378; omslag
      - Internationale commissie ter bescherming van de Rijn tegen verontreiniging
      - Zuidslavische verzoek om financiële steun
      - Benelux-overeenkomst op het gebied van de jacht en de vogelbescherming
      - Ondertekening van een European Space Research Organization (ESRO) inzake de luchtverkeerssatelliet
      - Euratom Raad 20-12-1971
      - Toetreding Verenigd Koninkrijk tot de Europese Gemeenschap
      - Midden-Oosten
      - Salarisbeleid overheidspersoneel
    - 20-12-1971, 1379; omslag
      - Het akkoord van de groep van Tien
    - 24-12-1971, 1380; omslag
      - India - Pakistan
    - 07-01-1972, 1381; pak
      - Overeenkomst tussen Nederland en Kenya inzake een project op het gebied van de bevloeiingslandbouw te Galole (Kenya)
      - Knipselkranten voor wetenschappelijke bureau politieke partijen
      - Voorlichting over de Ministerraad
      - Ministerraadstuk inzake militair tuchtrecht
      - Uitvoering motie de Gaay Fortman
    - 14-01-1972, 1382; omslag
      - Nederlandse deelneming aan het project ESRANGE van European Space Research Organisation (ESRO)
      - Luchtvaartbesprekingen met de Nederlandse Antillen
      - Goedkeuring toetredingsverdragen
      - Verdeelsleutel Europees Universitair Instituut
      - Kamervragen Mw. Barendregt en de heren Pronk en Vredeling van de PvdA, over de nationaliteiten-kwestie
    - 21-01-1972, 1383; omslag
      - Verklaringen bij non-discriminatie-clausules in ontwerp-akkoord EEG-Arabische Republiek Egypte (ARE), respectievelijk EEG-Libanon
      - Procedure erkenning Bangladesh als concentratieland
      - Behandeling in de Ministerraad van het Nederlandse initiatief tot het behouden van een Ministersconferentie over de kwestie van de Rijn-vervuiling
      - Paraatheidsregeling Koninklijke Landmacht tijdens het weekeinde
    - 28-01-1972, 1384; omslag
      - Associatie overeenkomst tussen de EEG en Turkije, betreffende KSG-produkten in het handelsverkeer met Turkije en Interne Overeenkomst inzake het financiële protocol
      - Overeenkomst tussen de Beneluxlanden inzake de metrologie
    - 04-02-1972, 1385; pak
      - Deelneming in het kader van het DeBeNeLux project aan de bouw van een prototype natriumgekoelde snelle kweekreactor
      - Drs. G. Brouwers, Secretaris-Generaal van het Ministerie van Economische Zaken; Commandeur in de Orde van Oranje-Nassau; Algemene Gelegenheid 1972
      - Jhr. Mr. Dr. O.F.A.H. van Nispen tot Pannerden; Commissaris der Koningin in de provincie Overijssel; Grootofficier Oranje-Nassau, bij bevordering
      - Mr. J. Klaasesz, Commissaris der Koningin in de provincie Zuid-Holland; Grootofficier Oranje-Nassau, bij bevordering
      - (her-)benoeming Kroonleden SER
    - 11-02-1972, 1386; omslag
      - Financiering van het Debenelux project betreffende de bouw van een prototype natriumgekoelde snelle kweekreactor
      - Uitvoering van de rijksbegroting 1971 en 1972
    - 18-02-1972, 1387; omslag
      - Overeenkomst tussen Benelux houdende eenvormige wet inzake gevaarlijke werktuigen
      - Rijksgeneeskundige Dienst
    - 25-02-1972, 1388; omslag
      - Kamervragen over koffieactie Angola Comité
      - Landbouwvoorstellen
      - Taakverdeling tussen de Minister van Buitenlandse Zaken, de Minister van Economische Zaken en de Minister zonder portefeuille belast met de ontwikkelingsamenwerking
      - Benelux-compromis
    - 03-03-1972, 1389; omslag
      - Een benoeming tot Commandeur in de Orde van Oranje-Nassau, bij bevordering Vice-Admiraal H. Bos
      - Hervorming Europees Sociaal Fonds
    - 10-03-1972, 1390; omslag
      - Voorlopig rapport van de studiegroep begrotingsruimte
      - Behoud van de Nederlandse koopvaardij
      - Financiële betrekkingen met het buitenland
      - Vierde conferentie van ministers van wetenschap van de Organisatie voor Economische Samenwerking en Ontwikkeling (OESO)-landen
    - 17-03-1972, 1391; pak
      - Regeerakkoord
      - Beneluxovereenkomst inzake Jacht- en Vogelbescherming
      - Begroting 1973
      - Economische effecten voor Nederland van het toelaten van buitenlandse werknemers
      - Wetenschapsbudget 1972
      - Uitgaven voor wetenschapsbeoefening
      - Aanwijzingen inzake de wetgevingstechniek
    - 24-03-1972, 1392; pak
      - Vergoeding uit Europees landbouwfonds van uitgaven gedaan door lid-staten van de EEG bij nationale voedselhulptransacties
      - Vice-Admiraal J.B.M.J. Maas; Commandeur Oranje-Nassau, met de zwaarden, bij bevordering
      - Luitenant-Generaal B.H. Slager; Commandeur Oranje-Nassau, met de zwaarden, bij bevordering
      - Nota van Verkeer en Waterstaat inzake Nederlandse deelneming aan project voor Europese meteorologische satelliet in het kader van ESRO
      - Regeling van het financiële statuut van het Koninklijk Huis
      - Meerjarenramingen bij ongewijzigd beleid voor 1973, 1974 en 1975
      - Nota inzake het kernenergiebeleid
    - 30-03-1972, 1393; omslag
      - Ondertekening en stilzwijgende parlementaire goedkeuring van een Overeenkomst met Canada inzake de opleiding van Nederlandse vliegers aldaar
      - Algemene Gelegenheid 1972; Mr. A. de Roos, Lid van de Raad van State; Commandeur Oranje-Nassau
      - Algemene Gelegenheid 1972; Dr. J.R. Stellinga, Lid van de Raad van State; Commandeur Oranje-Nassau, bij bevordering
      - Voorgenomen bezoek Derksen aan Hanoi
      - Garantie van de staat aan de Nederlandsche Bank terzake van verliezen uit deelneming aan verlengde sterling-steunregeling
    - 07-04-1972, 1394; omslag
      - Tijdelijke verhoging van belasting op grond van conjucturele overwegingen
      - Ontwerp van Wet selectieve investeringsregeling
      - Ramingen van rijksuitgaven en niet-belastingontvangsten voor 1973-1975 op basis van extrapolatie begroting 1972
    - 14-04-1972, 1395; omslag
      - Economische Commissie voor Europa (ECE) 27e zitting Instructie voor de Nederlandse delegatie
      - Koninklijke onderscheiding Officier Oranje-Nassau hr T. van Grootheest
      - Advies Raad van de Waterstaat inzake het tracé van het Baalhoekkanaal en van de bochtafsnijding bij Bath
      - Vestiging Europees Octrooibureau
    - 21-04-1972, 1396; omslag
      - Bijdragewet opbouwwerk migrerende werknemers
    - 05-05-1972, 1397; omslag
      - Goedkeuring voor de oprichting van een informatiebureau, van de voorlopige revolutionaire regering in Zuid-Vietnam
      - Overeenkomst met Nigeria, inzake de wederopbouw en ontwikkeling van de technische faculteit van de universiteit te Nsukka
      - Ondertekening en stilzwijgende goedkeuring van een overeenkomst met Kenya betreffende samenwerking op het gebied van het onderzoek naar veeziekten en de oprichting van een diergeneeskundige dienst te Nakuru
      - Ontwerpbegroting 1973
      - Nieuwe bestemming van het voormalig Paleis Het Oude Hof te Den Haag
      - Dubbele heffing van vennootschaps en inkomstenbelasting
    - 12-05-1972, 1398; omslag
      - Ministersconferentie Rijnvervuiling
      - Decoratievoorstel tot Commandeur in de Orde van Oranje-Nassau hr. H. Reinoud
    - 14-05-1972, 1399; omslag
      - Overeenkomst tot oprichting van het Europees Universitair Instituut
      - Grotere zelfstandigheid voor Suriname en de Nederlandse Antillen bij het tot stand brengen van overeenkomsten
    - 19-05-1972, 1400; pak
      - International Labour Organization verdrag (ILO) betreffende discriminatie in beroep en beroepsuitoefening
      - Haagse Executieverdrag
      - Non-proliferatieverdrag
      - Luchtvaartovereenkomst met Koeweit
    - 19-05-1972, 1401; omslag
      - Wegvervoerovereenkomst met Portugal
      - Nieuwbouw voor het Ministerie van Buitenlandse Zaken
    - 01-06-1972, 1402; pak
      - Oslo-conventie
      - Uitvoering begroting 1972
      - Urgentienota Milieuhygiëne
    - 01-06-1972, 1403; pak
      - Verdragen van Den Haag en Montreal inzake luchtpiraterij
      - Stand van zaken Milieu-Conferentie Stockholm
      - Ontwerp-instructie voor 57e International Arbeidsconferentie
      - Verdrag van Brussel, inzake wettelijke aansprakelijkheid voor verontreiniging door olie
      - Benelux project snelle reactoren
      - Oslo conventie
    - 09-06-1972, 1404; omslag
      - ESRO-overeenkomst met Zweden, inzake een bijzonder project over de lancering van sondeerraketten
      - Overeenkomst van de Europese wetenschappelijke en technologische samenwerking, inzake het project antennenet met faseregeling
      - Voorbereiding oprichting van de Wetenschappelijke Raad voor het Regeringsbeleid
      - Uitvoering van de rijksbegroting 1972
      - Nota naar aanleiding van het rapport van de commissie van civiele en militaire deskundigen (commissie van Rijckevorsel)
    - 16-06-1972, 1405; omslag
      - Vragen PvdA Tweede Kamerlid Roethof, over Nieuwbouw Buitenlandse Zaken
      - Rapport kostenspreiding rijksdienst
    - 23-06-1972, 1406; omslag
      - Nederlandse deelneming aan het Europees Moleculair Biologisch Laboratorium
      - Herziening Koninklijk Besluit 1949 inzake inlichtingen- en veiligheidsdiensten
    - 30-06-1972, 1407; omslag
      - Wetenschappelijk onderzoek over het Nieuw-Guinea-beleid van 1949 - 1962
    - 05-07-1972, 1408; omslag
      - Associatieakkoord EEG-Mauritius
    - 14-07-1972, 1409; omslag
      - Majeure beleidsombuigingen en uitvoering van het regeerakkoord; streefcijfers 1973, 1974 en 1975
      - Ontwerp-rijksbegroting 1973
      - Commentaar op personeelsbegroting 1973 van Binnenlandse Zaken
      - Civiele verdedigingsplan 1973-76 in Ministerraad
    - 21-07-1972, 1410; omslag
      - Lectuurvoorziening tehuis voor Spaanse gastarbeiders te Veenendaal
      - Uitstel bezoek aan Willemstad, Caracas en Paramaribo
      - Onderzoek zaak Nieuw-Guinea
      - Decoratievoorstel Professor Dr. G. J. Sizoo
      - Vierde Internationale Tinovereenkomst
      - Biologisch onderzoek te financieren uit de beleidsruimte 1972
      - Lokatie algemeen rijksarchief
    - 27-07-1972, 1411; omslag
      - Besprekingen met België over plannen tot vestiging van een olieraffinaderij bij Ternaaien
      - Commissie voor het opstellen van alternatieven voor het Statuut voor het Koninkrijk
    - 21-08-1972, 1412; omslag
      - Bestrijding druggebruik, initiatief Pompidou
      - Decoratie-voorstel tot Commandeur in de Orde van Oranje-Nassau van Prof. Mr. W.F. de Gaay Fortman
      - Machtigingswet inzake deelneming middellang krediet-mechanisme van de EEG
      - Voorstel tot vaststellen van de decoratierantsoenen voor het jaar 1972/1973
      - Regeling van het lidmaatschap van het Koninklijk Huis
    - 22-08-1972, 1413; pak
      - Rijksbegroting Hoofdstuk IV
      - Ontwerp-rijksbegroting 1973 Hoofdstuk V
      - Ontwerp-rijksbegroting 1973 Hoofdstuk IXb
    - 25-08-1972, 1414; omslag
      - Algemene Conferentie UNESCO
      - Activiteiten Poolse vissers in Paramaribo
    - 01-09-1972, 1415; omslag
      - Troonrede 1972
      - Regeringsverslag 1971/72 - ruimtelijke ordening
      - Wetsontwerp financiering ontwikkeling snelle kweekreactoren
    - 05-09-1972, 1416; omslag
      - Miljoenennota 1973
    - 08-09-1972, 1417; omslag
      - Principe-besluit inzake de departementale comptabiliteitsfunctie
      - Nederlandse deelneming aan het programma van de Europese Organisatie voor Ruimteonderzoek voor een Europese meteorologische gestationeerde satelliet
      - Aanvraag door Air Benelux International van een vergunning voor het verrichten van geregeld en ongeregeld luchtvervoer
    - 22-09-1972, 1418; omslag
      - Behandeling in de Ministerraad van Nederlandse beantwoording van NAVO Defence Planning Review Questionnaire 1972
    - 29-09-1972, 1419; omslag
      - Initiatief Pompidou inzake drugs
    - 06-10-1972, 1420; omslag
      - Aardgasbeleid
      - Onderzoek inzake Nieuw-Guinea beleid
      - Brief Minister Volkshuisvesting
    - 13-10-1972, 1421; omslag
      - Bestrijden van olieverontreiniging van de Noordzee
      - Deense lid Europese Commissie
      - Jaaradvies 1972 van de Raad voor het Wetenschapsbeleid (RAWB)
      - Rapport Gesprekgroep Universitair Onderzoek
      - Wetenschapsbudget 1973
      - 300 MeV elektronenversneller voor Nationaal Instituut voor kern- en hoge energiefysica